臺灣新北地方法院板橋簡易庭小額民事判決
111年度板小字第3755號
原      告  新光產物保險股份有限公司

法定代理人  吳昕紘  
訴訟代理人  蔡慧珍  
被      告  林益嘉  


上列當事人間請求侵權行為損害賠償（交通）事件，經本院於民
國111年11月4日言詞辯論終結，判決如下：
    主      文
被告應給付原告新臺幣捌萬貳仟參佰柒拾元，及自民國一百一十
一年十月十四日起至清償日止，按週年利率百分之五計算之利息
。
訴訟費用新臺幣壹仟元由被告負擔。
本判決得假執行。
    事實及理由
一、原告主張：被告之普通小客車駕駛執照經監理機關易處吊扣
    吊銷處分（吊銷期間自民國109年11月13日起至110年11月12
    日止），於吊銷期間內為無駕駛執照之人，竟於110年1月5
    日13時21分許，駕駛原告所承保之車牌號碼000-0000號自用
    小客車（下稱系爭小客車），沿新北市土城區金城路2段無
    名巷往金城路方向行駛，行經新北市○○區○○路0段000號前欲
    右轉往裕民路方向，本應注意汽車行至無號誌之交岔路口，
    支線道車應暫停讓幹線道車先行，且轉彎車應讓直行車先行
    ，而依當時情狀，並無不能注意之情事，竟疏未注意及此，
    即貿然右轉，適訴外人王瑞愛騎乘車牌號碼000-0000號普通
    重型機車沿金城路2段往裕民路方向亦直行至上址，兩車因
    而發生碰撞（下稱系爭事故），致王瑞愛受有右側股骨幹閉
    鎖性粉碎移位性骨折、第十二腰椎爆裂性骨折、第一腰椎壓
    迫性骨折、骨盆骨折等傷害，原告已給付王瑞愛強制汽車責
    任保險給付新臺幣（下同）82,370元，爰依強制汽車責任保
    險法第29條第1項第5款規定向被告求償等語。並聲明：被告
    應給付原告82,370元，及自起訴狀繕本送達翌日起至清償日
    止，按週年利率5％計算之利息。。
二、被告則以：對於原告主張之事實不爭執等語資為抗辯。並聲
    明：原告之訴駁回。
三、本院之判斷：
　㈠原告主張被告於駕駛執照吊銷期間之上開時、地，駕駛原告
    所承保之系爭小客車，過失支線道車未暫停讓幹線道車先行
    ，且轉彎車未讓直行車先行，即貿然右轉，致與直行之王瑞
    愛所駕車輛發生碰撞之系爭事故，致王瑞愛受有上揭傷害等
    侵權行為事實，業經本院111年度交易字第155號刑事判決被
    告犯過失傷害罪刑確定，有該刑事判決可稽，並經本院依職
    權調取該刑事案件偵審卷宗審閱無訛，復有道路交通事故現
    場圖、道路交通事故調查報告表㈠㈡、道路交通事故談話紀錄
    表、道路交通事故照片、舉發違反道路交通管理事件通知單
    、道路交通事故初步分析研判表、新北市立土城醫院診斷證
    明書可考（見本院卷第19頁、第23頁、第25頁、第59頁至第
    125頁），且為被告所不爭執（見本院卷第134頁），堪信為
    真實。
　㈡按因故意或過失，不法侵害他人之權利者，負損害賠償責任
    。違反保護他人之法律，致生損害於他人者，負賠償責任。
    汽車、機車或其他非依軌道行駛之動力車輛，在使用中加損
    害於他人者，駕駛人應賠償因此所生之損害。但於防止損害
    之發生，已盡相當之注意者，不在此限。不法侵害他人之身
    體或健康者，對於被害人因此喪失或減少勞動能力或增加生
    活上之需要時，應負損害賠償責任，民法第184條第1項前段
    、第184條第2項、第191條之2前段、第193條第1項分別定有
    明文。本件被告既經認定有上述侵權行為，致王瑞愛受傷，
    不法侵害王瑞愛之身體，自應對王瑞愛負侵權行為損害賠償
    責任。
　㈢按被保險人違反道路交通管理處罰條例第21條或第21條之1規
    定而駕車，致被保險汽車發生汽車交通事故者，保險人仍應
    依本法規定負保險給付之責。但得在給付金額範圍內，代位
    行使請求權人對被保險人之請求權，強制汽車責任保險法第
    29條第1項第5款規定甚明。又汽車駕駛人，駕駛執照業經吊
    銷、註銷仍駕駛小型車或機車，處6,000元以上12,000元以
    下罰鍰，並當場禁止其駕駛，道路交通管理處罰條例第21條
    第1項第4款亦有明定。被告於駕駛執照吊銷期間駕車肇事，
    而有道路交通管理處罰條例第21條第1項第4款之情形，致王
    瑞愛受傷，原告已賠付王瑞愛強制汽車責任保險給付82,370
    元，有強制汽車責任保險理賠申請書、強制醫療給付費用彙
    整表、汽車險賠款匯款申請書、賠付資料可按（見本院卷第
    21頁至第37頁），則原告依上規定，請求被告如數賠償，自
    屬有據。
　㈣按給付無確定期限者，債務人於債權人得請求給付時，經其
    催告而未為給付，自受催告時起，負遲延責任。其經債權人
    起訴而送達訴狀，或依督促程序送達支付命令，或為其他相
    類之行為者，與催告有同一之效力。遲延之債務，以支付金
    錢為標的者，債權人得請求依法定利率計算之遲延利息。應
    付利息之債務，其利率未經約定，亦無法律可據者，週年利
    率為5％，民法第229條第2項、第233條第1項前段、第203條
    分別定有明文。本件係損害賠償之債，以支付金錢為標的，
    無確定期限，未約定利率，則原告請求自起訴狀繕本送達翌
    日即111年10月14日（見本院卷第55頁）起至清償日止，按
    週年利率5％計算之利息，於法有據。
四、綜上所述，原告依侵權行為及強制汽車責任保險法第29條第
    1項第5款規定，請求被告給付82,370元，及自111年10月14
    日起至清償日止，按週年利率5％計算之利息，為有理由。
五、本件係適用小額程序所為被告敗訴之判決，應依民事訴訟法
    第436條之20規定，職權宣告假執行，並應依同法第436條之
    19第1項規定，確定本件訴訟費用1,000元由被告負擔。
六、本件事證已臻明確，兩造其餘攻擊防禦方法及證據，經審酌
    後與判決之結果不生影響，爰不一一論列。　　　　　　
據上論結，本件原告之訴為有理由，依民事訴訟法第436條之23
、第436條第2項、第78條、第436條之20、第436條之19第1項，
判決如主文。
中　　華　　民　　國　　111 　年　　11　　月　　25　　日
                    臺灣新北地方法院板橋簡易庭
　　　　　　　　　　　　法  官　陳佳君
以上正本係照原本作成。
如不服本判決，僅得以判決違背法令為理由提起上訴。如提起上
訴，應於判決送達後20日內向本院提出上訴狀，並應記載上訴理
由（含原判決所違背之法令及其具體內容，及依訴訟資料可認為
原判決有違背法令之具體事實），以及按他造當事人之人數附具
繕本，亦應繳納上訴審裁判費新臺幣1,500元。倘未於上訴後20
日內提出合法上訴理由書，法院毋庸命補正，應逕以裁定駁回上
訴。
中　　華　　民　　國　　111 　年　　11　　月　　25　　日
                        書記官  李庭君